【裁判字號】    89,易,736
【裁判日期】    890911
【裁判案由】    竊盜
【裁判全文】
臺灣板橋地方法院刑事判決                          八十九年度易字第七三六號
    公  訴  人  臺灣板橋地方法院檢察署檢察官
    被      告  丙○○
右列被告因竊盜案件，經檢察官提起公訴（台灣板橋地方法院檢察署八十八年度偵字
第二五二八四號）及移送併辦（台灣士林地方法院檢察署八十九年度偵字第一四０六
號），本院判決如左：
    主  文
丙○○連續攜帶凶器竊盜，累犯，處有期徒刑貳年陸月。
    事  實
一、丙○○有違反麻醉藥品管理條例、藥事法、搶奪、竊盜等多項前科，其於民國八
    十六年十二月一日因違反麻醉藥品管理條例案件經台灣台北地方法院以八十六年
    度易字第五六三八號判決處有期徒刑六月，如易科罰金以三百元折算一日確定，
    已於八十七年一月二十日易科罰金執行完畢，猶不知悔改，因缺車代步，竟基於
    意圖為自己不法所有之概括犯意，先於八十八年八月十九日上午九時許，在台北
    市萬華區○○○路、西藏路口，見己○○所有之車牌號碼ＥＵ─五三五０號自用
    小客車一輛，鑰匙未取走，即竊取該車供己使用；復於八十八年九月初某日上午
    ，在台北縣汐止鎮○○○路旁，以可供兇器使用之扳手二支（均為鐵製，長約十
    三公分、寬約一點五公分，非屬丙○○所有）竊取甲○○所有之車牌號碼ＩＤ─
    三七二八號貨車車牌二面（甲○○將該車之車主登記為丁○○○裝潢行），旋將
    該二面車牌懸掛於前開竊得之ＥＵ─五三五０號自用小客車上使用；嗣於八十八
    年九月十六日凌晨三時十分許，丙○○駕駛懸掛ＩＤ─三七二八號車牌之原車牌
    號碼ＥＵ─五三五０號車輛，行經台北縣八里鄉○○路○段二三六號前為警盤查
    時駕車逃逸，警方自後追逐，於同日下午三時三十分許，在台北縣板橋市○○路
    二四三巷二六弄內予以逮捕，並扣得上開扳手二支；丙○○於同日經檢察官准許
    具保後釋放，仍基於同前之概括犯意，於八十八年九月三十日上午七時三十分許
    ，在台北縣板橋市○○街前，見戊○○所有之車牌號碼Ｔ四─六一二九號自用小
    客車一輛，鑰匙未取下，即竊取該車供己使用；復於同年十月十五日下午三時許
    ，在台北縣新莊市○○路二○八號前，以可供兇器使用之扳手二支（均為鐵製，
    分別長約十八公分、十四點五公分，均非丙○○所有，未扣案）竊取柏克妮企業
    有限公司所有之車牌號碼ＥＤ─○四三二號自用小客車車牌二面，旋將該二面車
    牌懸掛於前開竊得之Ｔ四─六一二九號自用小客車上使用。嗣於八十八年十月十
    九日上午十時三十分許，丙○○駕駛懸掛ＥＤ─０四三二號車牌之原車牌號碼Ｔ
    四─六一二九號自用小客車，行經臺北縣新莊市○○○路（起訴書誤載為瓊林路
    ）七十四號前為警查獲。
二、案經台北縣警察局新莊分局（起訴書誤載為三峽分局）報請台灣板橋地方法院檢
    察署檢察官偵查起訴，及台北縣警察局蘆洲分局報請台灣士林地方法院檢察署檢
    察官移送併辦。
    理  由
一、右揭事實，業據被告丙○○於警訊時、檢察官偵查中及本院審理時自白不諱，核
    與被害人戊○○、柏克妮企業有限公司負責人梁雪慧委託之代理人乙○○、己○
    ○、甲○○分別於警訊時及本院審理時證述之情節相符，並有贓物認領保管單四
    紙、車輛竊盜車牌失竊資料個別查詢報表─查詢車輛認可資料三紙、車籍作業系
    統─查詢認可資料一紙、台北市政府警察局車牌遺失證明單一紙附卷可稽，復有
    扣案之上開扳手兩支可資佐證；又被告竊取ＩＤ─三七二八號車牌兩面時所使用
    之上開扣案扳手兩支，均為鐵製，長約十三公分、寬約一點五公分，業經本院勘
    驗明確，制有八十九年八月十七日勘驗筆錄一份附卷可憑，而被告竊取ＥＤ─０
    四三二號車牌二面時所使用之扳手兩支，雖未扣案，惟被告陳明該扳手均為鐵製
    ，且依被告當庭繪製之扳手圖形所示，該扳手分別長約十八公分、十四點五公分
    ，有被告所繪扳手圖形一紙在卷可憑，則上開扳手四支於客觀上均足以威脅他人
    之身體安全，具有危險性，均不失為兇器之一種。綜上所述，本件事證明確，被
    告之犯行洵堪認定。
二、核被告丙○○竊取ＥＵ─五三五０號及Ｔ四─六一二九號車輛之行為係犯刑法第
    三百二十條第一項之普通竊盜罪，其竊取ＩＤ─三七二八號及ＥＤ─０四三二號
    車牌之行為係犯刑法第三百二十一條第一項第三款之攜帶兇器竊盜罪；被告先後
    四次竊盜犯行，時間緊接，犯罪之基本構成要件相同，顯係基於概括之犯意反覆
    實施，應依連續犯之規定論以較重之攜帶兇器竊盜一罪，並加重其刑。公訴意旨
    認被告係犯刑法第三百二十條第一項之普通竊盜罪云云，容有未洽，起訴法條應
    予變更。又起訴書雖僅記載被告竊取Ｔ四─六一二九號車輛及ＥＤ─０四三二號
    車牌之犯行，惟移送併辦部分即被告竊取ＥＵ─五三五０號車輛及ＩＤ─三七二
    八號車牌之犯行既與起訴書記載之犯罪事實有連續犯之裁判上一罪關係，基於審
    判不可分之法則，本院自應併予審究。末查曾因違反麻醉藥品管理條例案件經台
    灣台北地方法院以八十六年度易字第五六三八號判決處有期徒刑六月，如易科罰
    金以三百元折算一日確定，已於八十七年一月二十日易科罰金執行完畢，有臺灣
    高等法院檢察署刑案紀錄簡覆表在卷可按，其受有期徒刑之執行完畢後，五年以
    內再犯有期徒刑以上之本罪，為累犯，應依法遞加重其刑。爰審酌被告素行不端
    （見卷附臺灣高等法院檢察署刑案紀錄簡覆表），犯罪之動機、目的、手段、行
    竊之次數、竊取之財物價值及犯後之態度等一切情狀，量處如主文所示之刑。
三、扣案之扳手二支及被告竊取ＥＤ─０四三二號車牌二面時所使用之另扳手兩支，
    被告於本院審理中均否認屬所有，查無積極證據足資證明該扳手四支確屬被告所
    有，又非違禁物，爰不諭知沒收。另扣案之鐵撬、鐵鎚各一把，被告於本院審理
    時辯稱非屬其所有，且非竊盜時所使用之工具，亦查無積極證據足資證明該鐵撬
    及鐵鎚係被告所有、供犯本罪所用之物，又非違禁物，自亦不得宣告沒收，附此
    敘明。
據上論斷，應依刑事訴訟法第二百九十九條第一項前段、第三百條，刑法第五十六條
、第三百二十一條第一項第三款、第四十七條，判決如主文。
本案經檢察官高俊申到庭執行職務。
中      華      民      國      八十九      年      九    月八      日
                                      臺灣板橋地方法院刑事第三庭
                                          法  官  樊  季  康
右正本證明與原本無異。
如不服本判決，應於判決送達後十日內，向本院提出上訴狀。
                                          書記官  馬  秀  芳
中      華      民      國      八十九      年      九    月    十四    日
附錄本案論罪科刑之主要法條：
刑法第三百二十一條第一項
犯竊盜罪而有左列情形之一者，處六月以上五年以下有期徒刑：
一、於夜間侵入住宅或有人居住之建築物、船艦或隱匿其內而犯之者。
二、毀越門扇、牆垣或其他安全設備而犯之者。
三、攜帶兇器而犯之者。
四、結夥三人以上而犯之者。
五、乘火災、水災或其他災害之際而犯之者。
六、在車站或埠頭而犯之者。
前項之未遂犯罰之。


司法院資訊處製作；財團法人民間司法改革基金會備份。
